臺灣花蓮地方法院刑事裁定
111年度聲字第546號
聲  請  人  臺灣花蓮地方檢察署檢察官
受  刑  人  藍宇正


上列聲請人因受刑人數罪併罰有二裁判以上，聲請定其應執行刑
（111年度執聲字第414號），本院裁定如下：
    主  文
藍宇正犯如附表所示各罪所處之刑，應執行有期徒刑捌月，如易
科罰金，以新臺幣壹仟元折算壹日。
    理  由
一、聲請意旨略以：受刑人藍宇正因偽造文書等案件，先後經判
    決確定如附表所示，應依刑法第53條、第51條第5款之規定
    ，定其應執行之刑，爰依刑事訴訟法第477條第1項規定聲請
    裁定之等語。
二、按刑法第41條第1項至第4項及第7項之規定，於數罪併罰之
    數罪均得易科罰金或易服社會勞動，其應執行之刑逾6月者
    ，亦適用之。裁判確定前犯數罪者，併合處罰之。數罪併罰
    ，分別宣告其罪之刑，依下列各款定其應執行者：五、宣告
    多數有期徒刑者，於各刑中之最長期以上，各刑合併之刑期
    以下，定其刑期，但不得逾30年。數罪併罰，有二裁判以上
    者，依刑法第51條之規定，定其應執行之刑，刑法第41條第
    8項、第50條第1項前段、第51條第5款、第53條分別定有明
    文。又法律上屬於自由裁量之事項，並非概無法律性之拘束
    ，自由裁量係於法律一定之外部性界限內（以定執行刑言，
    即不得違反刑法第51條之規定），使法官具體選擇以為適當
    之處理；因此在裁量時，必須符合所適用之法規之目的，更
    進一步言，須受法律秩序之理念所指導，此亦即所謂自由裁
    量之內部性界限；關於定應執行刑，既屬自由裁量之範圍，
    其應受此項內部性界限之拘束，要屬當然（最高法院80年台
    非字第473號判例意旨參照）。末定應執行刑，不僅攸關國
    家刑罰權之行使，於受刑人之權益亦有重大影響，除顯無必
    要或有急迫情形外，法院於裁定前，允宜予受刑人以言詞、
    書面或其他適當方式陳述意見之機會，程序保障更加周全（
    最高法院110年度台抗大字第489號刑事裁定意旨參照）。
三、經查，受刑人藍宇正犯如附表所示各罪，分別經本院判處如
    附表所示之刑，均確定在案，此有本院111年度花交簡字第1
    39號、111年度簡字第97號刑事簡易判決、臺灣高等法院被
    告前案紀錄表附卷可參。經核附表編號2至4所示之罪均係於
    附表編號1所示判決確定前所犯，是附表所示各罪皆合於刑
    法第50條第1項前段、第53條之規定，檢察官依刑事訴訟法
    第477條第1項規定聲請定其應執行之刑，洵屬適法，應予准
    許。又本院定應執行之刑時，揆諸前揭判例意旨，除不得逾
    越刑法第51條第5款所定法律之外部性界限外，亦應受不利
    益變更禁止原則之內部性界限拘束，即不得重於附表編號1
    所示之宣告刑及附表編號2至4所示應執行之刑之總和。末受
    刑人犯如附表所示各罪，其宣告刑均得易科罰金，而本院所
    定應執行之刑雖逾有期徒刑6月，然依刑法第41條第8項規定
    ，仍得易科罰金，爰裁定如主文所示之應執行刑，並諭知易
    科罰金之折算標準。末本案僅涉二判決，可資酌定之幅度有
    限，認無必要予受刑人以言詞、書面或其他適當方式陳述意
    見，附此敘明。
四、依刑事訴訟法第477條第1項，刑法第50條第1項前段、第53
    條、第51條第5款、第41條第1項前段、第8項，裁定如主文
    。
中　　華　　民　　國　　111 　年　　10　　月　　21　　日
　　　　　　　　　刑事第五庭    法　官　粘柏富
上列正本證明與原本無異。
如對本裁定不服，應於送達後5日內，向本院提出抗告狀（應抄
附繕本）。
因疫情而遲誤不變期間，得向法院聲請回復原狀。
中　　華　　民　　國　　111 　年　　10　　月　　24　　日

                                書記官  王馨瑩 
附表
編號  1 2 3 罪名  汽車駕駛人，無駕駛執照駕車，因過失傷害人 行使偽造私文書罪 行使偽造私文書罪 宣告刑  有期徒刑4月 有期徒刑2月 有期徒刑2月 犯罪日期  110年8月18日 110年1月16日 110年2月4日 偵查機關年度案號  臺灣花蓮地方檢察署檢察官111年度偵緝字第211號 臺灣花蓮地方檢察署檢察官110年度偵字第5064號 臺灣花蓮地方檢察署檢察官110年度偵字第5064號 最後事實審 法院 臺灣花蓮地方法院 臺灣花蓮地方法院 臺灣花蓮地方法院  案號 111年度花交簡字第139號 111年度簡字第97號 111年度簡字第97號  判決 日期 111年8月19日 111年8月5日 111年8月5日 確定判決 法院 臺灣花蓮地方法院 臺灣花蓮地方法院 臺灣花蓮地方法院  案號 111年度花交簡字第139號 111年度簡字第97號 111年度簡字第97號  判決 確定 日期 111年9月23日 111年9月26日 111年9月26日 是否為得易科罰金之罪  是 是 是 備註     編號2至4，業經本院以111年度簡字第97號判處應執行有期徒刑5月確定。  

編號  4 罪名  行使偽造私文書罪 宣告刑  有期徒刑2月 犯罪日期  110年3月2日 偵查機關年度案號  臺灣花蓮地方檢察署檢察官110年度偵字第5064號 最後事實審 法院 臺灣花蓮地方法院  案號 111年度簡字第97號  判決 日期 111年8月5日 確定判決 法院 臺灣花蓮地方法院  案號 111年度簡字第97號  判決 確定 日期 111年9月26日 是否為得易科罰金之罪  是 備註  編號2至4，業經本院以111年度簡字第97號判處應執行有期徒刑5月確定。